【裁判字號】    98,訴,1992
【裁判日期】    990212
【裁判案由】    違反毒品危害防制條例
【裁判全文】
臺灣彰化地方法院刑事判決              98年度訴字第1992號
公  訴  人  臺灣彰化地方法院檢察署檢察官
被      告  甲○○
上列被告因違反毒品危害防制條例案件，經檢察官提起公訴（九
十八年度毒偵字第二四一七號），本院合議庭裁定由受命法官獨
任進行簡式審判程序，茲判決如下：
    主  文
甲○○施用第一級毒品，累犯，處有期徒刑壹年。
    事  實
一、甲○○前因違反麻醉藥品管理條例案件，經臺灣高等法院臺
    中分院以八十七年度上訴字第六○二號判處有期徒刑五年四
    月確定，因違反槍砲彈藥刀械管制條例案件，經本院以八十
    六年度訴緝字第九七號分別判處有期徒刑四月、五月確定，
    因竊盜案件，經本院以八十七年度少連易字第二一號判處有
    期徒刑二年十月確定，上開三案，再經臺灣高等法院臺中分
    院以八十八年度聲字第四四六號裁定合併定其應執行之刑為
    有期徒刑八年六月確定，嗣經送監執行，於民國九十四年五
    月十六日因縮短刑期假釋出監付保護管束，甫於九十五年九
    月十八日因縮刑期滿未經撤銷假釋，而執行完畢。另因施用
    第二級毒品案件，經本院以九十五年度毒聲字第六九○號裁
    定送觀察、勒戒後，認有繼續施用毒品之傾向，再經本院以
    九十六年度毒聲字第三二○號裁定送強制戒治，於九十七年
    三月二十一日執行完畢，並經臺灣彰化地方法院檢察署檢察
    官以九十七年度戒毒偵字第二四五、二四六、二四七、二四
    八號為不起訴處分確定。詎甲○○於前開強制戒治執行完畢
    釋放後五年內，仍不知悔改，復基於施用第一級毒品海洛因
    、第二級毒品甲基安非他命之犯意，於九十八年九月八日十
    八時許，在彰化縣大村鄉○○路旁，以將第一級毒品海洛因
    粉末及第二級毒品甲基安非他命混合後，置於玻璃球內以火
    燒烤吸食煙霧之方式，同時施用第一級毒品海洛因及第二級
    毒品甲基安非他命一次。嗣因其為警方毒品列管人口，為警
    定期通知其於九十八年九月十日十九時三十五分許（起訴書
    誤載為九十八年九月十日二十時二十六分），至彰化縣警察
    局員林分局大村分駐所採集尿液檢體送檢驗，檢驗結果呈嗎
    啡、可待因、甲基安非他命及安非他命陽性反應，而查悉上
    情。
二、案經彰化縣警察局員林分局報請臺灣彰化地方法院檢察署檢
    察官偵查起訴。
    理  由
一、按除被告所犯為死刑、無期徒刑、最輕本刑為三年以上有期
    徒刑之罪或高等法院管轄第一審案件者外，於刑事訴訟法第
    二百七十三條第一項程序進行中，被告先就被訴事實為有罪
    之陳述時，審判長得告知被告簡式審判程序之旨，並聽取當
    事人、代理人、辯護人及輔佐人之意見後，裁定進行簡式審
    判程序；除簡式審判程序、簡易程序及第三百七十六條第一
    款、第二款所列之罪之案件外，第一審應行合議審判；刑事
    訴訟法第二百七十三條之一第一項、第二百八十四條之一分
    別定有明文。本件被告甲○○所犯係死刑、無期徒刑、最輕
    本刑為三年以上有期徒刑或高等法院管轄第一審案件以外之
    罪，且於本院行準備程序時就被訴事實為有罪之陳述，經受
    命法官告知簡式審判程序之旨，並聽取公訴人、被告之意見
    後，本院合議庭認無不得或不宜改依簡式審判程序進行之處
    ，經評議結果，裁定改由受命法官獨任行簡式審判程序，合
    先敘明。
二、訊據被告甲○○對於上開時、地，同時施用第一級毒品海洛
    因、第二級毒品甲基安非他命之犯行，均坦承不諱，且其因
    係警方毒品列管人口，為警定期通知於九十八年九月十日十
    九時三十五分許，至彰化縣警察局員林分局大村分駐所採集
    尿液檢體並送檢驗，檢驗結果確呈嗎啡、可待因、甲基安非
    他命及安非他命陽性反應，此有列管毒品人口尿液檢體採集
    送驗紀錄表、尿液代號與真實姓名對照認證單、詮昕科技股
    份有限公司九十八年九月二十五日濫用藥物尿液檢驗報告（
    報告編號00000000號）各一紙在卷可稽【各見偵卷
    第六至八頁】，足徵被告之自白確與事實相符。又被告前因
    施用第二級毒品案件，經本院以九十五年度毒聲字第六九○
    號裁定送觀察、勒戒後，認有繼續施用毒品之傾向，再經本
    院以九十六年度毒聲字第三二○號裁定送強制戒治，於九十
    七年三月二十一日執行完畢，並經臺灣彰化地方法院檢察署
    檢察官以九十七年度戒毒偵字第二四五、二四六、二四七、
    二四八號為不起訴處分確定，此有臺灣彰化地方法院檢察署
    刑案資料查註紀錄表及臺灣高等法院被告前案紀錄表各一份
    在卷可考。被告於九十七年三月二十一日強制戒治執行完畢
    釋放後，五年內再犯本件施用第一級毒品、第二級毒品犯行
    ，依毒品危害防制條例第二十三條第二項規定，自應依法論
    科。本件事證明確，被告施用第一級毒品海洛因、第二級毒
    品甲基安非他命之犯行，應堪認定。
三、核被告所為，係犯毒品危害防制條例第十條第一項之施用第
    一級毒品罪、同條第二項之施用第二級毒品罪。被告為施用
    第一級毒品、第二級毒品，而持有各該級毒品，其持有之低
    度行為，應各為施用之高度行為所吸收，均不另論罪。被告
    以一個施用行為，同時施用第一級毒品海洛因及第二級毒品
    甲基安非他命，係一行為同時觸犯二罪名，為想像競合犯，
    應依刑法第五十五條規定，從一重之施用第一級毒品罪處斷
    。又被告前因違反麻醉藥品管理條例案件，經臺灣高等法院
    臺中分院以八十七年度上訴字第六○二號判處有期徒刑五年
    四月確定，因違反槍砲彈藥刀械管制條例案件，經本院以八
    十六年度訴緝字第九七號分別判處有期徒刑四月、五月確定
    ，因竊盜案件，經本院以八十七年度少連易字第二一號判處
    有期徒刑二年十月確定，上開三案，再經臺灣高等法院臺中
    分院以八十八年度聲字第四四六號裁定合併定其應執行之刑
    為有期徒刑八年六月確定，嗣經送監執行，於九十四年五月
    十六日因縮短刑期假釋出監付保護管束，甫於九十五年九月
    十八日因縮刑期滿未經撤銷假釋，而執行完畢等情，此有臺
    灣彰化地方法院檢察署刑案資料查註紀錄表及臺灣高等法院
    被告前案紀錄表各一份在卷可稽，其於受有期徒刑執行完畢
    後，五年以內故意再犯本件有期徒刑以上之罪，為累犯，應
    依刑法第四十七條第一項規定，加重其刑。另查，被告甲○
    ○係經警方列為毒品列管人口，已高度懷疑其有繼續施用毒
    品之惡習，而定期通知其於上開時間前往警局採驗尿液，其
    始自白施用毒品之事實，有其警詢筆錄及上揭列管毒品人口
    尿液檢體採集送驗紀錄表、尿液代號與真實姓名對照認證單
    可稽，則警方於其自白本件犯行前，既已對其發生嫌疑，將
    之列為偵查之對象，即已發覺其犯罪，自與自首要件不符（
    最高法院九十七年度臺上字第三一九五號判決要旨參照），
    附此敘明。爰審酌被告曾因施用毒品經送觀察、勒戒、強制
    戒治後，仍未能戒斷，再犯本案之罪，顯然未能善體國家設
    置觀察、勒戒、強制戒治機構，協助毒品施用者戒除毒癮之
    良法美意，及其犯罪之動機、目的、生活狀況、品行、所生
    危害，暨犯罪後坦承犯行，態度尚屬良好等一切情狀，量處
    如主文所示之刑。
據上論斷，應依刑事訴訟法第二百七十三條之一第一項、第二百
九十九條第一項前段，毒品危害防制條例第十條第一項、第二項
，刑法第十一條前段、第五十五條、第四十七條第一項，判決如
主文。
本案經檢察官陳建佑到庭執行職務。
中    華    民    國    99    年    2     月    12    日
                  刑事第二庭          法  官  吳芙如
以上正本證明與原本無異。
如不服本判決應於收受判決後10日內向本院提出上訴書狀，並應
敘述具體理由；其未敘述上訴理由者，應於上訴期間屆滿後20日
內向本院補提理由書狀( 均須按他造當事人之人數附繕本) 「切
勿逕送上級法院」。
中    華    民    國    99    年    2     月    12    日
                                      書記官  林明俊
附錄本案論罪科刑法條全文：
毒品危害防制條例第10條
施用第一級毒品者，處 6 月以上 5 年以下有期徒刑。
施用第二級毒品者，處 3 年以下有期徒刑。

司法院資訊處製作；財團法人民間司法改革基金會備份。
